<!DOCTYPE html PUBLIC "-//W3C//DTD XHTML 1.0 Transitional//EN" "http://www.w3.org/TR/xhtml1/DTD/xhtml1-transitional.dtd">
<html xmlns="http://www.w3.org/1999/xhtml">
<head>
	<meta http-equiv="Content-Type" content="text/html; charset=iso-8859-1" />
	<title>Ymmärrä suomea</title>
	<style type="text/css" media="all">@import "css/styles.css";</style>
	<script type="text/javascript" src="swfobject.js"></script>
</head>
<body class="font-medium">
	<div id="main-wrapper">
		<div id="topbar"></div>
		<div id="main-menu">
			<table cellspacing="0" cellpadding="0" border="0" class="add-links"><tr>
				<td class="item"><img class="raquo" src="i/raquo.gif" alt="" height="7" width="4" /><a href="/ymmarra/index.php?moduli=sanakirja">Sanakirja</a></td>
				<td class="item"><img class="raquo" src="i/raquo.gif" alt="" height="7" width="4" /><a href="/ymmarra/index.php?moduli=verbit">Verbiluettelo</a></td>
				<td class="item"><img class="raquo" src="i/raquo.gif" alt="" height="7" width="4" /><a href="/ymmarra/index.php?moduli=kielioppi">Kielioppi</a></td>
			</tr></table>
			<table cellspacing="0" cellpadding="0" border="0"><tr>
				<td class="item"><img class="raquo" src="i/raquo.gif" alt="" height="7" width="4" /><a href="/ymmarra/index.php">Etusivu</a></td>
				<td class="item"><img class="raquo" src="i/raquo.gif" alt="" height="7" width="4" /><a href="/ymmarra/index.php?moduli=tekstit">Lukutekstit</a></td>
			</tr></table>
		</div>
		<div id="content">
			<table cellspacing="0" cellpadding="0" border="0" id="content-wrapper"><tr>
				<td>
					<div id="left-menu">
												<div class="header-verb"><span>Verbit</span></div>
						<div class="menu">
								<div class="init"><a href="/ymmarra/index.php?moduli=verbit&kirjain=a">A</a></div>
								<div class="init"><a href="/ymmarra/index.php?moduli=verbit&kirjain=e">E</a></div>
								<div class="init"><a href="/ymmarra/index.php?moduli=verbit&kirjain=h">H</a></div>
								<div class="init"><a href="/ymmarra/index.php?moduli=verbit&kirjain=i">I</a></div>
								<div class="init"><a href="/ymmarra/index.php?moduli=verbit&kirjain=j">J</a></div>
								<div class="init"><a href="/ymmarra/index.php?moduli=verbit&kirjain=k">K</a></div>
								<div class="init"><a href="/ymmarra/index.php?moduli=verbit&kirjain=l">L</a></div>
								<div class="init"><a href="/ymmarra/index.php?moduli=verbit&kirjain=m">M</a></div>
								<div class="init"><a href="/ymmarra/index.php?moduli=verbit&kirjain=n">N</a></div>
								<div class="init"><a href="/ymmarra/index.php?moduli=verbit&kirjain=o">O</a></div>
								<div class="init"><a href="/ymmarra/index.php?moduli=verbit&kirjain=p">P</a></div>
								<div class="init"><a href="/ymmarra/index.php?moduli=verbit&kirjain=r">R</a></div>
								<div class="init"><a href="/ymmarra/index.php?moduli=verbit&kirjain=s">S</a></div>
								<div class="init"><a href="/ymmarra/index.php?moduli=verbit&kirjain=t">T</a></div>
								<div class="init"><a href="/ymmarra/index.php?moduli=verbit&kirjain=u">U</a></div>
								<div class="init"><a href="/ymmarra/index.php?moduli=verbit&kirjain=v">V</a></div>
								<div class="init"><a href="/ymmarra/index.php?moduli=verbit&kirjain=y">Y</a></div>
								<div class="init"><a href="/ymmarra/index.php?moduli=verbit&kirjain=Ä">Ä</a></div>
						</div>					</div>
				</td>
				<td>
					<div id="main-content">
						<div id="path">
							<a href=".">Etusivu</a> &gt; <a href="/ymmarra/index.php?moduli=verbit&kirjain=K">K</a>						</div>
													<h1>KATSOA</h1>
						<table cellspacing="0" cellpadding="0" border="0">
							<tr>
								<td colspan="2" style="padding-bottom:10px;"><strong>Aktiivin indikatiivi</strong></td>
							</tr>
							<tr>
								<td><pre>PREESENS                   
minä     katson            
sinä     katsot            
hän      katsoo            
me       katsomme          
te       katsotte          
he       katsovat          

PASSIIVI
         katsotaan         

IMPERFEKTI                 
         katsoin           
         katsoit           
         katsoi            
         katsoimme         
         katsoitte         
         katsoivat         

PASSIIVI
         katsottiin        

PERFEKTI
olen     katsonut          
olet     katsonut          
on       katsonut          
olemme   katsoneet         
olette   katsoneet         
ovat     katsoneet         

PASSIIVI
on       katsottu          

PLUSKVAMPERFEKTI
olin     katsonut          
olit     katsonut          
oli      katsonut          
olimme   katsoneet         
olitte   katsoneet         
olivat   katsoneet         

PASSIIVI
oli      katsottu          
</pre></td>
								<td>&nbsp;&nbsp;&nbsp;</td>
								<td><pre>  KIELTOMUOTO
  en        katso
  et        katso
  ei        katso
  emme      katso
  ette      katso
  eivät     katso


  ei        katsota

   
  en        katsonut
  et        katsonut
  ei        katsonut
  emme      katsoneet
  ette      katsoneet
  eivät     katsoneet


  ei        katsottu


  en    ole katsonut
  et    ole katsonut
  ei    ole katsonut
  emme  ole katsoneet
  ette  ole katsoneet
  eivät ole katsoneet


  ei    ole katsottu


  en    ollut  katsonut
  et    ollut  katsonut
  ei    ollut  katsonut
  emme  olleet katsoneet
  ette  olleet katsoneet
  eivät olleet katsoneet


  ei    ollut  katsottu
</pre></td>
							</tr>
						</table>
						<table cellspacing="0" cellpadding="0" border="0">
							<tr>
								<td colspan="2" style="padding-bottom:10px;"><strong>Aktiivin konditionaali</strong></td>
							</tr>
							<tr>
								<td><pre>PREESENS
minä     katsoisin         
sinä     katsoisit         
hän      katsoisi          
me       katsoisimme       
te       katsoisitte       
he       katsoisivat       

PASSIIVI
         katsottaisiin     

PERFEKTI
olisin   katsonut          
olisit   katsonut          
olisi    katsonut          
olisimme katsoneet         
olisitte katsoneet         
olisivat katsoneet         

PASSIIVI
olisi    katsottu          
</pre></td>
								<td>&nbsp;&nbsp;&nbsp;</td>
								<td><pre> 
  en        katsoisi
  et        katsoisi
  ei        katsoisi
  emme      katsoisi
  ette      katsoisi
  eivät     katsoisi


  ei        katsottaisi


  en    olisi katsonut
  et    olisi katsonut
  ei    olisi katsonut
  emme  olisi katsoneet
  ette  olisi katsoneet
  eivät olisi katsoneet 


  ei    olisi katsottu
</pre></td>
							</tr>
						</table>
						<table cellspacing="0" cellpadding="0" border="0">
							<tr>
								<td colspan="2" style="padding-bottom:10px;"><strong>Aktiivin potentiaali</strong></td>
							</tr>
							<tr>
								<td><pre>PREESENS
minä     katsonen          
sinä     katsonet          
hän      katsonee          
me       katsonemme        
te       katsonette        
he       katsonevat        

PASSIIVI
         katsottaneen      

PERFEKTI
lienen   katsonut          
lienet   katsonut          
lienee   katsonut          
lienemme katsoneet         
lienette katsoneet         
lienevät katsoneet         

PASSIIVI
lienee   katsottu          
</pre></td>
								<td>&nbsp;&nbsp;&nbsp;</td>
								<td><pre> 
  en        katsone
  et        katsone
  ei        katsone
  emme      katsone
  ette      katsone
  eivät     katsone


  ei        katsottane


  en    liene katsonut
  et    liene katsonut
  ei    liene katsonut
  emme  liene katsoneet
  ette  liene katsoneet
  eivät liene katsoneet


  ei    liene katsottu
</pre></td>
							</tr>
						</table>
						<table cellspacing="0" cellpadding="0" border="0">
							<tr>
								<td colspan="2" style="padding-bottom:10px;"><strong>Aktiivin imperatiivi</strong></td>
							</tr>
							<tr>
								<td><pre>PREESENS

(sinä)   katso             
(hän)    katsokoon         
(me)     katsokaamme       
(te)     katsokaa          
(he)     katsokoot         

PASSIIVI
         katsottakoon      

PERFEKTI

ole      katsonut          
olkoon   katsonut          
olkaamme katsoneet         
olkaa    katsoneet         
olkoot   katsoneet         

PASSIIVI

olkoon   katsottu          
</pre></td>
								<td>&nbsp;&nbsp;&nbsp;</td>
								<td><pre> 

  älä       katso 
  älköön    katsoko
  älkäämme  katsoko
  älkää     katsoko
  älkööt    katsoko


  älköön    katsottako



  älä      ole  katsonut
  älköön   olko katsonut
  älkäämme olko katsoneet
  älkää    olko katsoneet
  älkööt   olko katsoneet



  älköön   olko katsottu
</pre></td>
							</tr>
						</table>
						<table cellspacing="0" cellpadding="0" border="0">
							<tr>
								<td colspan="2" style="padding-bottom:10px;"><strong>Verbin nominaalimuodot</strong></td>
							</tr>
							<tr>
								<td><pre>I INFINITIIVI              

Lyhyempi muoto:            
         katsoa            

Pitempi muoto:             
         katsoakseni       
         katsoaksesi
         katsoakseen
         katsoaksemme
         katsoaksenne
         katsoakseen

III  INFINITIIVI           

inessiivi    katsomassa    
elatiivi     katsomasta    
illatiivi    katsomaan     
adessiivi    katsomalla
abessiivi    katsomatta    
instruktiivi katsoman      
                           
Passiivi
instruktiivi katsottaman   
                           
                           
</pre></td>
								<td>&nbsp;&nbsp;&nbsp;</td>
								<td><pre>  II INFINITIIVI

  inessiivi     katsoessa
  instruktiivi  katsoen

  Passiivi
  inessiivi     katsottaessa






  IV INFINITIIVI

  nominatiivi   katsominen
  partitiivi    katsomista
    

  I PARTISIIPPI
  aktiivi       katsova
  passiivi      katsottava

  II PARTISIIPPI
  aktiivi       katsonut
  passiivi      katsottu
</pre></td>
							</tr>
						</table>

					</div>
				</td>
			</tr></table>		</div>
		<div id="footer"><a href="http://www.oph.fi/"><img src="i/oph_logo_ymmarrasuomea.gif" width="157" height="35" alt="OPH" /></a></div>
	</div>
</body>
</html>
